【裁判字號】    98,交簡上,35
【裁判日期】    980818
【裁判案由】    過失傷害
【裁判全文】
臺灣桃園地方法院刑事判決            98年度交簡上字第35號
上  訴  人  臺灣桃園地方法院檢察署檢察官
上  訴  人
即  被  告  甲○○
上列上訴人因被告傷害案件，不服本院民國97年12月31日97年度
壢交簡字第2205號第一審判決（聲請簡易判決處刑書及併辦意旨
書案號各為：97年度偵字第11817號、第17000號），提起上訴，
本院管轄之第二審合議庭判決如下：
    主  文
上訴駁回。
甲○○緩刑貳年。
    事實及理由
一、案經本院審理結果，揆核原審認事用法暨刑罰量度盡無不合
    方行維持，茲引用附件原審判決書所記載之事實、證據及理
    由外，另補充：
  (一)首論證人即被害人乙○○、陳貞如於司法警察調查中所為之
    證詞、天晟醫院診斷證明書、道路交通事故現場圖、道路交
    通事故調查報告表、道路交通事故肇事人自首情形紀錄表，
    縱屬被告以外之人於審判外之言詞或書面陳述，閱以當事人
    於本院審理中未起爭執，進者被告甲○○於本院準備程序中
    同意充為證據，本院盱衡各該陳述作成時之情況要無不妥之
    處，適為本案證據，依刑事訴訟法第159條之5第1項規定，
    得為證據；次論蒐證照片，著係非供述性證據，況無違背法
    定程序取得之情形，依刑事訴訟法第158條之4反面規定，洵
    具證據能力。
  (二)訊據被告迭於本院準備程序、審理中對原審判決書加以敘列
    之犯罪事實坦承不諱，灼與上開證人於警詢中陳稱內容契合
    一致，容有各該警詢筆錄為採，除此復有天晟醫院診斷證明
    書、道路交通事故現場圖、道路交通事故調查報告表、道路
    交通事故肇事人自首情形紀錄表、蒐證照片資佐，足徵被告
    之自白委與事實相符，本案事證已臻明確，犯行堪以認定，
    應予依法論科。
二、至按量刑輕重，係屬事實審法院得依職權所為自由裁量事項
    ，苟未逾越法定刑度且權以刑法第57條各款情事，便不得遽
    指違法，闡有最高法院72年台上字第6696號判例意旨可稽，
    細究檢察官、被告上訴請求改判，徒以顯悖卷內證據憾未秉
    析相關憑恃出處之臆測恣言，更訐業得原審思忖刑度所斟刑
    罰酌量情狀等節執見，揚照揭引判例意旨，為無理由，遂應
    駁回。然念被告既與被害人乙○○達成和解繼之賠償損害，
    被害人乙○○尚於本院準備程序中表示諒宥祈請賜給寬典機
    會，又斟被告前案緩刑期滿未經撤銷，得有臺灣高等法院被
    告前案紀錄表供考，當認刑之宣告失其效力，等同未曾因故
    意犯罪受有期徒刑以上刑之宣告，探悉其乃一時疏忽始罹刑
    章，甚於犯後坦承犯行深感悔悟，歷此教訓知所警惕信無再
    犯之虞，本院認所宣告之刑以暫不執行為適當，兼予宣告緩
    刑2年，用啟自新。
據上論斷，應依刑事訴訟法第455條之1第1項、第3項、第368條
、第373條，刑法第74條第1項第1款，判決如主文。
本案經檢察官林安紜到庭執行職務。
中    華    民    國    98    年    8     月    18    日
                  交通法庭  審判長法  官  曾淑華
                                  法  官  鄭吉雄
                                  法  官  俞力華
以上正本證明與原本無異。
不得上訴。
                                  書記官  資念婷
中    華    民    國    98    年    8     月    27    日
附錄本案論罪科刑法條
 中華民國刑法第284條
（過失傷害罪）
因過失傷害人者，處6月以下有期徒刑、拘役或500元以下罰金，
致重傷者，處1年以下有期徒刑、拘役或500元以下罰金。
從事業務之人，因業務上之過失傷害人者，處1年以下有期徒刑
、拘役或1,000元以下罰金，致重傷者，處3年以下有期徒刑、拘
役或2,000元以下罰金


司法院資訊處製作；財團法人民間司法改革基金會備份。
